臺灣雲林地方法院民事裁定
110年度抗字第33號
抗  告  人  億全建設有限公司

法定代理人  劉聰宏  


相  對  人  曾安農  


上列抗告人與相對人間聲請拍賣抵押物事件，抗告人不服中華民
國110年8月16日本院司法事務官所為110年度司拍字第83號裁定
提起抗告，本院裁定如下：
    主  文
原裁定廢棄。
相對人所有如附表所示之不動產准予拍賣。
聲請程序費用新臺幣貳仟元及抗告程序費用新臺幣壹仟元，均由
相對人負擔。
    理  由
一、本件聲請及抗告意旨略以：
  ㈠相對人向抗告人借款新臺幣（下同）108萬元，並以其所有如
    附表所示之不動產（下稱系爭不動產）為擔保，設定108萬
    元之普通抵押權（下稱系爭抵押權）予抗告人，約定清償日
    期為民國113年7月15日，並於108年7月12日辦妥登記在案。
    茲因相對人自108年7月15日起至109年8月15日止共償還14期
    後即未再償還，經抗告人多次催討不獲，為此聲請裁定拍賣
    抵押物。
  ㈡原裁定以系爭抵押權所擔保之債權，其清償日期為113年7月1
    5日，尚未屆至，與民法第873條第1項之規定不合，而裁定
    駁回抗告人之聲請。然抗告人已提出借貸契約書，其內容明
    確表示應還款項如有一期遲繳，視為全部到期。相對人自10
    9年9月15日起即未償還借款，自屬清償日屆期，為此提起抗
    告，請求廢棄原裁定。
二、按抵押權人，於債權已屆清償期，而未受清償者，得聲請法
    院，拍賣抵押物，就其賣得價金而受清償，民法第873條第1
    項定有明文。又聲請拍賣抵押物係屬非訟事件，祇須其抵押
    權已經依法登記，且債權已屆清償期而未受清償，法院即應
    為准許拍賣之裁定。至於為拍賣程序基礎之私法上權利有瑕
    疵時，應由爭執其權利之人提起訴訟，以資救濟，抵押權人
    並無於聲請拍賣抵押物事件中，舉證證明其權利存在之義務
    （最高法院89年度台抗字第181號裁定意旨參照）。
三、經查：
  ㈠抗告人主張相對人向其借款108萬元，以其所有之系爭不動產
    為擔保，設定系爭抵押權予抗告人，並於108年7月12日辦妥
    登記在案。茲因相對人自108年7月15日起至109年8月15日止
    共償還14期，之後即未再償還，經抗告人多次催討未果等情
    ，已據抗告人提出他項權利證明書、抵押權設定契約書、借
    貸契約書等影本及系爭不動產登記謄本為證，足堪信為真實
    。
  ㈡系爭不動產登記謄本雖記載系爭抵押權所擔保之債權，其清
    償日期為113年7月15日，然該登記謄本上已清楚記載系爭抵
    押權所擔保之債權種類及範圍為「擔保債務人對抵押權人於
    民國108年7月1日所簽訂借貸契約書之債務」，而由抗告人
    所提出經相對人簽名之108年7月1日借貸契約書所載，兩造
    約定相對人向抗告人借款之108萬元由相對人分期按月償還
    ，自108年7月15日起以每月15日為繳款日，每月還款18,000
    元，如有一期逾期未繳，即視為全部到期。據抗告人陳稱相
    對人自109年9月15日起即未再還款，依兩造之約定，上開借
    款債務視為全部到期，則依前開說明，法院即應為准許拍賣
    之裁定。 
四、從而，原裁定駁回抗告人之聲請，容有未洽。抗告意旨指摘
    原裁定不當，求予廢棄，為有理由，應予准許。爰由本院將
    原裁定廢棄，並自為裁定如主文第二項所示。
五、據上論結，本件抗告為有理由，依非訟事件法第46條、第21
    條第2項、第24條第1項，民事訴訟法第492條、第95條、第7
    8條，裁定如主文。
中　　華　　民　　國　　110 　年　　9 　　月　　17　　日
                  民事第二庭  審判長法  官  陳秋如
                                    法  官  楊昱辰
                                    法  官  蔡碧蓉
以上正本係照原本作成。
本裁定不得再抗告。
中　　華　　民　　國　　110 　年　　9 　　月　　17　　日
                                    書記官  鄭蕉杏
附表：土地         編  號 土        地         坐         落     面    積 權 利  範 圍 備考  縣  市 鄉鎮市區 段 小段 地號 平方公尺   01 雲林縣 斗六市 溪洲  467-10 76.48 1分之1  02 雲林縣 斗六市 溪洲  467 154.33 4分之1  

附表：建物         編    建築主要材料及房屋層數 樓層面積 （平方公尺）   權利範圍   建號 基地坐落 建物門牌     備考      各層 合計   號         01 310 雲林縣○○市○○段000000地號 雲林縣○○市○○路000○00號 鋼筋混凝土造、三層 第一層：51.74 第二層：51.74 第三層：51.74 屋頂突出物：12.9 陽台：10.19  168.12 1分之1